【裁判字號】    96,交聲,1047
【裁判日期】    970130
【裁判案由】    聲明異議
【裁判全文】
臺灣臺南地方法院交通事件裁定        96年度交聲字第1047號
移送機關     交通部公路總局嘉義區監理所台南監理站
異議人即
受處分人     甲○○
                     住台南市.
上列受處分人因違反道路交通管理處罰條例案件，對於交通部公
路總局嘉義區監理所台南監理站民國96年11月15日所為之裁決處
分（處分案號：嘉監南字第裁74-S00000000號），聲明異議，本
院裁定如下：
    主  文
原處分撤銷。
甲○○不罰。
    理  由
一、原處分意旨略以：受處分人即異議人甲○○（下稱異議人）
    於民國（下同）96年11月5日上午10點7分許，駕駛車牌號碼
    6426-NU號自用一般小客車，行經台南市○○○路與永華路
    之交叉路口，因安裝其他器具之方式致不能辨識號牌，為台
    南市警察局交通隊員警製單舉發，嗣經原處分機關即交通部
    公路總局嘉義區監理所台南監理站（下稱移送機關）查證結
    果，復認受處分人之前述違規事實明確，乃依道路交通管理
    處罰條例第13條第1款之規定，裁處異議人罰鍰新臺幣3,000
    元等語。
二、本件聲明異議意旨略以：異議人於上述時、地係安裝透明壓
    克力板作為防車牌污損之用，牌號仍清晰可辨，並無員警所
    述車號無法辨認之情況，為此，聲明異議，請求撤銷原處分
    等語。
三、按汽車行駛有損毀或變造汽車牌照、塗抹污損牌照，或以安
    裝其他器具之方式，使不能辨認其牌號。處汽車所有人新臺
    幣二千四百元以上四千八百元以下罰鍰，並責令申請換領牌
    照或改正。道路交通管理處罰條例第13條第1款定有明文。
四、經查：
（一）異議人所駕駛之牌照號碼6426-NU號自用一般小客車，於9
      6年11月5日上午10時7分許，行經台南市○○○路與永華
      路之交叉路口，有安裝黑色透明壓克力板於號牌之行為，
      有台南市警察局交通隊南市警交字96年11月5日第S000000
      00號舉發違反道路交通管理事件通知單1份及照片4幀附卷
      可稽，且為異議人所不爭執（見本院96年12月7日訊問筆
      錄），此部份事實當可認定。
（二）惟異議人辯稱其所安裝之黑色透明壓克力板並未達到道路
      交通管理處罰條例第13條第1款中之「致不能辨識號牌」
      一節，核與證人即舉發警員乙○○於本院96年12月7日到
      庭具結證稱：「（法官問：該牌照加裝黑色壓克力板之後
      ，在夜間能否辨識？)本件我是在白天攔查，當天天氣是
      陰天，所以可辨識‧‧」等語相符；且異議人另稱：「我
      曾因為夜間違規遭到國道警察局拍攝照片，拍照當時並沒
      有發現有車牌無法辨識的情況‧‧」等語，亦與其所提出
      內政部警政署國道公路警察局第四警察隊96年11月23日公
      警四交字第0960473034號函及其所附之舉發照片1幀相符
      。是異議人將黑色壓克力板懸掛於號牌上，於晝、夜以肉
      眼亦或機器拍攝，該號牌皆清晰可辨，並無「致不能辨識
      號牌」之虞，自難認有上揭違規行為。從而，移送機關以
      異議人有違反道路交通管理處罰條例第13條第1款之規定
      ，裁處異議人罰鍰新台幣3,000元，於法即有未合。
五、綜上所述，異議人之異議為有理由，應由本院撤銷原處分，
    並另為不罰之諭知，以資適法。
六、據上論斷，應依道路交通管理處罰條例第87條第2項、道路
    交通案件處理辦法第20條前段，裁定如主文。
中    華    民    國    97    年    1     月    30    日
                      交通法庭  法  官  陳淑勤
以上正本證明與原本無異。
如不服本裁定應於送達後5日內向本院提出抗告狀。
                                書記官  陳金堂
中    華    民    國    97    年    1     月    30    日


司法院資訊處製作；財團法人民間司法改革基金會備份。
